臺灣高等法院刑事裁定
109年度侵聲再字第45號
再審聲請人
即受判決人  陳有樹




代  理  人  林重宏律師
上列再審聲請人即受判決人因妨害性自主案件，對於本院108年
度侵上訴字第273號確定判決，聲請再審及刑罰停止執行，本院
裁定如下：
    主  文
再審及刑罰停止執行之聲請均駁回。
    理  由
一、聲請意旨略以：伊對於新北市○○○○000○0○00○○○○○區○○00000
    00000號函及所附第0000000000號性騷擾再申訴案決議書，
    提起訴願，獲衛生福利部訴願審議委員會以「衛部法字第00
    0000000號」訴願決定書(聲證二)，撤銷原處分，並發回原
    處分機關，命應於期限內另為適法之裁定，並於該訴願決定
    書詳載臚列原處分機關未審酌事項，此涉及伊是否具有主觀
    犯意之判斷，確有調閱該訴願卷宗之必要。伊於第一、二審
    聲請勘驗伊按摩之示範錄影檔案內容，調閱上開訴願卷宗，
    以及傳訊證人即伊先前之顧客陸幽延、王靖雯等人，均未獲
    調查，此等證據調查，均具有新規性，屬刑事訴訟法第420
    條第3項規定，即判決確定前已存在或成立而未及調查審酌
    之事實證據，為此依刑事訴訟法第420條第1項第6款之規定
    聲請再審。另伊離婚單親(聲證三)，與長子陳弘興共同生活
    ，陳弘興患有後天免疫力缺乏症(聲證四)，相關醫療照護及
    日常生活依靠伊照顧，伊母年事已高患有嚴重失智症，亦仰
    賴伊奉養供給生活所需，伊居住之房舍因新北市政府辦理板
    橋地區汙水地下道系統分管及接管工程，須拆除增建違建，
    已獲會勘及開工通知(聲證六)，為此一併聲請裁定停止刑罰
    之執行等語。本院依刑事訴訟法第429條之2規定，通知聲請
    人即受判決人甲○○及其代理人到場陳述意見後，仍主張依上
    開事由據以聲請再審等語（見本院卷第118至119頁）。　
二、按刑事訴訟法第420條於104年2月4日修正公布，該條第1項
    第6款修正為「因發現新事實或新證據，單獨或與先前之證
    據綜合判斷，足認受有罪判決之人應受無罪、免訴、免刑或
    輕於原判決所認罪名之判決者。」並增列第3項規定：「第1
    項第6款之新事實或新證據，指判決確定前已存在或成立而
    未及調查斟酌，及判決確定後始存在或成立之事實、證據。
    」該條項修正之立法理由謂：「再審制度之目的在發現真實
    並追求具體公平正義之實現，為求真實之發現，避免冤抑，
    對於確定判決以有再審事由而重新開始審理，攸關被告權益
    影響甚鉅，故除現行規定所列舉之證據外，若有新事實存在
    ，不論單獨或與先前之證據綜合判斷，合理相信足以動搖原
    確定判決，使受有罪判決之人應受無罪、免訴、免刑或輕於
    原判決所認罪名之判決者，應即得開啟再審程序。」因此，
    刑事訴訟法第420條第1項第6款修正後，聲請再審人所主張
    之新事實或新證據，單獨或與先前之證據綜合判斷，倘無法
    使法院合理相信，足以動搖原確定判決所認定之事實者，仍
    無從准予開啟再審程序。又聲請再審之理由，如僅對原確定
    判決認定事實之爭辯，或對原確定判決採證認事職權之行使
    ，任意指摘，或對法院依職權取捨證據持相異評價等情，原
    審法院即使審酌上開證據，亦無法動搖原確定判決，自非符
    合此條款所定提起再審之要件（最高法院106年度台抗字第8
    38號裁定意旨參照）。
三、經查：
　　㈠原確定判決係依憑聲請人之部分自白，證人即告訴人A女之
      證述，證人B男之證述，以及A女手繪刑案現場繪製圖、新
      北市政府警察局板橋分局後埔派出所受理刑事案件報案三
      聯單等證據資料，綜合判斷，認定聲請人藉由A女至其國
      術館推拿按摩過程中，佯以其在為A女進行推拿按摩，進
      而手撫摸A女之臀部、乳頭及陰部等行為，已達於妨害、
      剝奪A女性自主決定權，自屬以違反A女意願之方法而為猥
      褻犯行，且主觀上具有違反A女意願之犯意，認為聲請人
      係犯刑法第224條之強制猥褻罪，經核並無違背一般經驗
      法則及論理法則之情事。
　　㈡聲請人雖提出前揭聲證二衛生福利部訴願審議委員會衛部
      法字第000000000號訴願決定書內容，認為本件行為時，
      其有無妨害性自主之主觀犯意，產生合理懷疑，而有調查
      該卷宗之必要。惟就該聲證二之訴願決定書，聲請人已於
      原審審理時提出，原確定判決加以審酌後，說明此為他機
      關依法就行政裁罰事項所為之調查與認定，與聲請人本件
      是否具有刑事犯行之主觀犯意無涉（見原確定判決第11至
      12頁）。況且上開訴願決定書，係就原處分機關認定聲請
      人之性騷擾事件成立，仍有其他事項待調查釐清，而將原
      處分撤銷發回，並未就聲請人有無違反A女意願而為強制
      猥褻之主觀犯意，作出調查判斷認定。又聲請人請求勘驗
      其施作整復推拿流程之錄影畫面，並傳喚其顧客陸幽延、
      王靖雯等人，此部分證據調查之聲請，亦經聲請人於審理
      中提出，原確定判決審酌後，說明此部分只能證明聲請人
      推拿整復之流程，以及其實際為各該顧客之推拿過程，然
      個案情況皆屬不同，無法以他人之經驗推論聲請人無本件
      強制猥褻行為（見原確定判決第11至12頁）。是聲請人所
      提上開訴願決定書，並聲請調閱訴願卷宗全卷，聲請勘驗
      其施作整復推拿流程之錄影畫面，並傳喚其顧客陸幽延、
      王靖雯等人，無非係對原確定判決已說明論斷之事項及調
      查評價、判斷之證據，再憑己見為相異評價之主張，該等
      證據之內容，顯不足以動搖及推翻原確定判決所認定之事
      實，按上說明，自與法定再審要件不符。是本件聲請再審
      既無理由，則聲請人所提其餘之聲證資料，主張其個人家
      庭因素須聲請停止執行云云，即失所附麗，應併予駁回。
四、綜上所述，本件聲請再審意旨所指之事證，不論係單獨抑或
    與先前之證據綜合判斷，均無法產生合理懷疑，不足以動搖
    原確定判決所認定之事實，是聲請人依前揭規定聲請再審，
    為無理由，應予駁回。　　　　　　　　
據上論斷，應依刑事訴訟法第434條第1項，裁定如主文。
中　　華　　民　　國　　110 　年　　4 　　月　　28　　日
     　　　　　　 刑事第十四庭  審判長法　官  黃斯偉
                                      法　官  黎惠萍
                                      法　官  許泰誠 
以上正本證明與原本無異。
如不服本裁定，應於收受送達後五日內向本院提出抗告狀。
                                      書記官  朱子勻
中　　華　　民　　國　　110 　年　　4 　　月　　28　　日